【裁判字號】    92,交聲,1103
【裁判日期】    921231
【裁判案由】    聲明異議
【裁判全文】
臺灣臺中地方法院交通事件裁定                  九十二年度交聲字第一一三號
     原處分機關     交通部公路總局台中區監理所
     異議人即
     受處分人       上吉和企業有限公司（即上吉佳企業有限公司）
     代 表 人       羅秋蘭.
右列受處分人因違反道路交通管理處罰條例案件，對於交通部公路總局台中區監理所
九十二年十月十五日所為之三件裁決（中監違字第裁六○─ＺＨ0000000、Ｚ
Ｈ0000000、Ｇ00000000號裁決書），聲明異議，本院裁定如左：
    主  文
異議駁回。
    理  由
一、原處分機關略以：異議人即受處分人上吉和企業有限公司，其所有之車號六Ｌ─
    五二○六號自用小客車，因：(1)、於九十二年一月一日，在國道三號三○七‧六
    公里北上處，速限一百公里，車速一一三公里，超速十三公里；(2)、於九十二年
    一月十四日，在國道十號一七‧九公里西向處，速限八十公里，車速一○七公里
    ，超速二十七公里；(3)、於九十二年一月二日，在台中市○○路○段（德河公司
    前），行車速限五十公里，經測時速六十六公里，超速十六公里等違規事實，經
    內政部警政署國道公路警察局第八隊及台中市警察局交通隊之員警逕行舉發，受
    處分人未依限期到案，該所遂於九十二年十月十五日以中監違字第裁六○─ＺＨ
    0000000、ＺＨ0000000、Ｇ00000000號裁決書，裁處受
    處分人違反道路交通管理處罰條例第三十三條、第四十條之規定，分別處罰鍰新
    台幣六千元、六千元、二千四百元整，逾期則依違反道路交通管理事件統一裁罰
    標準表及裁決書處罰主文裁處，於法並無不合等語。
二、本件受處分人上吉和企業有限公司則以：沒有收到違規通知單，請予以最低罰款
    ，爰聲明異議云云。
三、按汽車行駛於高速公路或設站管制之道路，而不遵管制之規定者，處汽車駕駛人
    新台幣三千元以上六千元以下罰鍰；汽車駕駛人有第三十三條之情形者，記違規
    點數一點；汽車駕駛人，行車速度，超過規定之最高時速，處新台幣一千二百元
    以上二千四百元以下罰鍰。又按汽車行駛高速公路應依速限標誌指示；汽車所有
    人名稱、地址如有變更，均應向公路監理機關辦理登記。汽車有各項異動不依規
    定申報登記者，處汽車所有人新台幣九百元以上一千八百元以下罰鍰。道路交通
    管理處罰條例第三十三條第一項、第六十三條第一項第一款、第十六條第一項第
    一款、第四十條第一項及道路交通安全規則第二十三條第一項、第一百零五條、
    高速公路交通管制規則第五條第一項與違反道路交通管理事件統一裁罰標準表分
    別定有明文。
四、經查：受處分人上吉和企業有限公司於上開時、地，因其所有之車號六Ｌ─五二
    ○六號自用小客車，有超速行駛之違規事實，經內政部警政署國道公路警察局第
    八隊及台中市警察局交通隊員警以採證照片依法逕行舉發等情，非但為受處分人
    於異議狀所不爭執，且於本院審理時亦稱住址都沒有變更，並有舉發之違反道路
    交通管理事件通知單三紙、採證照片三張與裁決書三份在卷可稽。雖受處分人辯
    稱未收到罰單云云。惟經本院審酌卷內所附資料得知，受處分人雖於九十二年一
    月二十日及六月十七日，將公司名稱變更為上吉佳企業有限公司，並更改負責人
    姓名為羅惠云，然該公司之所在地仍為臺中市○區○○里○○○路五八之五號壹
    樓，至今未有變動，亦未向監理單位辦理地址異動登記，此亦有台中市政府營利
    事業登記證、經濟部中部辦公室公司變更登記表在卷足憑。況受處分人於聲明異
    議狀當事人住居所欄、具狀人住址上，皆載明前址在卷可證。原舉發單位依法定
    地址即臺中市○區○○里○○○路五八之五號壹樓，以掛號寄送該通知單，經郵
    政機關退回，因無法送達而依法辦理公示送達等情，亦有該違規通知單、退郵之
    信封、原舉發機關之公示送達公告在卷可佐。是本三件逕行舉發違反道路交通管
    理事件通知單，其送達程序於法核無不合，已生送達之效力。受處分人之違規事
    實，堪以認定，其空言指摘原處分不當，尚屬無據。從而，原處分機關據以援引
    上開規定，分別裁處罰鍰新台幣六千元、六千元及二千四百元整，逾期則依裁決
    書處罰主文規定處罰，並無不當，本件異議為無理由，應予駁回。
五、據上論斷，應依道路交通管理處罰條例第八十七條、道路交通案件處理辦法第十
    九條，裁定如主文。
中      華      民      國    九十二    年     十二     月    三十一    日
                                        臺灣臺中地方法院交通法庭
                                            法  官    許  金  樹
右正本證明與原本無異。
如不服本裁定應於送達後五日內向本院提出抗告狀。
                                            書 記 官
中      華      民      國    九十二    年     十二     月    三十一    日


司法院資訊處製作；財團法人民間司法改革基金會備份。
